臺灣高等法院高雄分院刑事裁定　　　　 110年度上訴字第66號
上　訴　人　臺灣高雄地方檢察署檢察官
上　訴　人
即　被　告　馬樹林



選任辯護人　廖傑驊律師（法扶律師）
上列上訴人即被告因違反毒品危害防制條例上訴案件，本院裁定
如下：
    主  文
馬樹林羈押期間，自民國壹佰壹拾年拾壹月陸日起延長貳月。
    理  由
一、按羈押被告，偵查中不得逾2 月，審判中不得逾3 月。但有
    繼續羈押之必要者，得於期間未滿前，經法院依第101 條或
    第101 條之1 之規定訊問被告後，以裁定延長之；延長羈押
    期間，偵查中不得逾2 月，以延長1 次為限。審判中每次不
    得逾2 月，如所犯最重本刑為10年以下有期徒刑以下之刑者
    ，第一審、第二審以3 次為限，第三審以1 次為限，刑事訴
    訟法第10 8條第1 項前段、第5 項分別定有明文。
二、本案上訴人即被告馬樹林（下稱被告）因本院110 年度上訴
    字第66號違反毒品危害防制條例案件，前經本院法官訊問後
    ，被告雖否認犯行，辯稱是與證人蘇玉寶等人合資購買云云
    ，然被告因販賣第一級毒品等罪，已據原審判處重刑，並定
    應執行刑有期徒刑17年在案，本院審酌卷內事證，認被告涉
    犯修正前毒品危害防制條例第4 條第1 項販賣第一級毒品等
    罪，犯罪嫌疑重大，被告所犯為最輕本刑5 年以上有期徒刑
    之罪，且有事實理由足認有逃亡之虞，而有刑事訴訟法第10
    1 條第1 項第1 款、第3 款之情形，非予羈押，顯難進行審
    判、執行程序，於110 年6 月6 日裁定執行羈押，於110 年
    9 月6 日延長羈押在案，有本院訊問筆錄、押票附卷可稽。
三、茲因本案羈押期間即將屆滿，被告經原審、本院判處之刑度
    非輕，且前有肅清煙毒條例案件經通知未到案執行而遭通緝
    之紀錄，有臺灣高等法院被告前案紀錄表1 份在卷可稽（見
    本院卷第129 頁），被告可預期判決之刑度既重，其為規避
    未來確定後刑罰之執行，妨礙審判程序進行之可能性增加，
    國家刑罰權難以實現之危險亦較大，自有相當理由可認被告
    有逃亡之虞之羈押原因，被告自具有刑事訴訟法第101 條第
    1 項第1 款、第3 款之羈押事由。本院審酌被告所涉犯罪事
    實，對社會治安有相當危害，基於所涉犯行對社會侵犯之危
    害性及國家刑罰權遂行等公益考量，與被告人身自由之私益
    受限之程度，兩相利益依「比例原則」及「必要性原則」衡
    量後，認仍有繼續羈押之必要，爰裁定被告應自110 年11月
    6 日起延長羈押2 月。
四、爰依刑事訴訟法第108 條第1 項、第5 項，裁定如主文。
中    華    民    國   110    年    11    月    1     日
                  刑事第五庭    審判長法  官  簡志瑩
                                      法  官  張盛喜
                                      法  官  唐照明
以上正本證明與原本無異。
如不服本裁定應於送達後5日內向本院提出抗告狀。
中    華    民    國   110    年    11    月    1     日
                                      書記官  陳金卿